臺灣板橋地方法院刑事裁定　　　　　　　　　　　九十一年度交聲字第一八五五號
　　原處分機關　交通部公路總局臺北區監理所
　　受處分人即
　　異　議　人　甲○○　男　三.
右列受處分人即異議人因違反道路交通管理處罰條例案件，對於交通部公路總局臺北
區監理所中華民國九十一年八月十六日所為之處分（原處分案號：北監自裁字第裁四
０─一Ａ0000000號）聲明異議，本院裁定如左：
    主  文
原處分撤銷。
甲○○不罰。
    理  由
一、原處分機關處分意旨略以：台北市停車管理處於民國九十一年二月二十日上午十
    時四十五分許在台北市光復東村廣場周邊查獲車牌號碼Ｇ三─九五四六號自用小
    客車因「停車位置不依規定」而逕行舉發。原處分機關即依道路交通管理處罰條
    例第五十六條第一項第九款規定裁處受處分人即異議人罰鍰新台幣（下同）六百
    元。
二、受處分人即異議人異議意旨則以：受處分人即異議人甲○○所停放之位置為停車
    場外，路邊准停車之處所，且緊鄰路邊順向停車，且無紅、黃線禁止停車或臨時
    停車。北監自裁字第裁四０─一Ａ0000000號、四０─一Ａ000000
    0號已因有爭議，乃撤銷之，故該地疑為執法之陷阱，爰請求撤銷前開處分，而
    聲明異議。
三、經查：受處分人即異議人所駕駛之車牌號碼Ｇ三─九五四六號自用小客車，曾於
    九十一年二月七日、同年月二十日、同年三月二十二日、同年三月二十七日及同
    年四月二十六日在台北市光復東村廣場周邊同一地點為警因「停車位置不依規定
    」為由逕行舉發，舉發單號分別為北監自裁字第裁四０─一Ａ0000000號
    、四０─一Ａ0000000號、四０─一Ａ0000000號、四０─一Ａ0
    000000號及四０─一Ａ0000000號。而其中於九十一年二月七日及
    同年三月二十二日分別以北監自裁字第裁四０─一Ａ0000000號、四０─
    一Ａ0000000號所舉發之通知單，因採證相片黃色標線不明顯之原因而從
    寬撤銷該二件，其餘三件認係於光復東村廣場停車場內不依道路交通安全規則第
    依百十二條第十四款之規定，未停放於規劃之停車格內，為維護停車場內行車動
    線順暢及停車安全，值勤人員依法舉發並無不當，仍維持告發等情，有台北市停
    車管理處九十一年十二月二十三日北市停四字第０九一三七三九一０００號、九
    十一年三月十三日北市停四字第０九一三一三四八五００號、九十一年四月十六
    日北市停四字第０九一三二０五四五００號書函各乙紙、交通部公路總局臺北區
    監理所違反道路交通管理事件裁決書影本三紙、台北市政府交通局舉發違反道路
    交通管理事件通知單影本五紙、採證相片五幀在卷可稽。而按道路交通管理處罰
    條例第五十六條第一項第九款係以汽車駕駛人停車時，有停車時間、位置、方式
    、車種不依規定者為要件。又汽車停車時，在停車場內或路邊准停車處所停車時
    ，應依規定停放，不得紊亂，道路交通安全規則第一百十二條第一項第十四款亦
    定有明文。亦即倘汽車停放於停車場中，其停放之位置應依照規定為之，而停車
    場主管單位並應將可停放及不可停放之位置予以標示規定清楚，汽車駕駛人始能
    遵照其規定於得停放之位置停車。查系爭車牌號碼Ｇ三─九五四六號自用小客車
    停放而經查獲之處所為台北市光復東村廣場停車場，係屬停車場內。而觀諸受處
    分人即異議人於前開時間五次被舉發之採證相片，系爭車牌號碼Ｇ三─九五四六
    號自用小客車均係停放於相同之位置，而前開位置雖未劃分停車格，但亦未清楚
    標示禁止停車標線之黃線網，其中於九十一年二月七日及同年三月二十二日分別
    以北監自裁字第裁四０─一Ａ0000000號、四０─一Ａ0000000號
    所舉發之通知單，即因採證相片黃色標線不明顯之原因而從寬撤銷該二件，足徵
    系爭車輛所停放之位置並未清楚標示禁止停車標線之黃線網。且細究其餘三件採
    證相片，亦係在同一地點，其地上雖依稀有黃線之痕跡，然仍極不明顯，與前開
    撤銷之二件情形並無二致，參諸前開位置旁之停車格線均相當清晰，更易使人誤
    會該停車場曾有黃線網之設置，嗣後予以取消。則前開位置既未清楚標示該址為
    不得停放車輛之位置，即並未明確規定該處係不得停車之位置，則汽車駕駛人認
    其應為可以停放之位置而予以停放，即與停車位置不依規定之要件有間。原處分
    機關雖以為維護停車場內行車動線順暢及停車安全為由，而認依法舉發並無不當
    ，亦應在標示清楚之前提下始可予以舉發，否則即違反行政法上明確性原則。又
    本件相同車輛在相同地點相同之停車位置與方式，僅因日期之不同，竟有二件撤
    銷及三件維持告發之情形，原處分機關於相同情形下竟為不同之行政處分，其亦
    有違行政法上之平等原則自明。綜上所述，受處分人即異議人遭舉發之系爭停車
    位置，既未經停車場主管單位清楚標示非為得停車之位置，而其位置又非車道或
    出口等毋庸明確規定亦應知悉不可停車之處，且尚非明顯影響停車場內交通之地
    點，受處分人即異議人如處分意旨所示之停車行為，即尚非停車位置不依規定。
    原處分機關未予詳查，遽予裁罰受處分人即異議人六百元，尚有未洽，本件異議
    為有理由，原處分應予撤銷，另諭知異議人不罰。
據上論斷，應依道路交通案件處理辦法第二十條，裁定如主文。
中      華      民      國    九十一    年     十二     月    三十一    日
                                  臺灣板橋地方法院交通法庭
                                          法  官    張宏節
右正本證明與原本無異。
如不服本裁定，應於裁定送達後五日內向本院提出抗告狀。
                                          書記官    黃介南
中      華      民      國    九十二    年      一      月      三      日
